*RIPPLE CARRY ADDER

.option filetype=ascii

***CARICAMENTO LIBRERIE***

.INCLUDE ST65LIKE_cell_library_v2020_1.net
.INCLUDE 16nm_HP.pm

**************************

***DEFINIZIONE DEI PARAMETRI GLOBALI***

.PARAM vthVARn=0.3423
.PARAM vthVARp=-0.23122

.PARAM ndepVARn=3.96e+018
.PARAM ndepVARp=1.68e+018

.PARAM toxpVAR=5.21e-010

.PARAM Lmin=51.71336n
.PARAM Wmin=36.05883n

.PARAM XXX=1

.PARAM tr=50p

***************************************

***DEFINIZIONE DEI SOTTOCIRCUITI***

.subckt RCA_SUB 0 Vdd sum0 sum1 sum2 sum3 cout3 cin0 a0in a1in a2in a3in b0in b1in b2in b3in XX=1 
	
	xfa0 0 Vdd sum0 cout0 0 a0in b0in FA_SUB XX=XXX
	xfa1 0 Vdd sum1 cout1 cout0 a1in b1in FA_SUB XX=XXX

	xfa2 0 Vdd sum2 cout2 cout1 a2in b2in FA_SUB XX=XXX
	xfa3 0 Vdd sum3 cout3 cout2 a3in b3in FA_SUB XX=XXX
.ends 


***********************************

***DICHIARAZIONE DEI COMPONENTI***

xrca 0 Vcc S0 S1 S2 S3 Cout Cin A0 A1 A2 A3 B0  B1 B2 B3 RCA_SUB XX=XXX

**********************************

***COMANDI DI SIMULAZIONE***

.PRINT tran V(A0) V(B0) V(A1) V(B1) V(S0) V(S1) V(S2) V(S3)

.TRAN 0.1p 820p



V0 A0 0 PWL(0 0 820p 0) ; A0 = 0
*V0 A0 0 PWL(0 0 5p 0 6p 1 820p 1); A0 = 1

*V1 A1 0 PWL(0 0 820p 0); A1 = 0
V1 A1 0 PWL(0 0 5p 0 6p 1 820p 1); A1 = 1

V2 B0 0 PWL(0 0 820p 0); B0 = 0
*V2 B0 0 PWL(0 0 5p 0 6p 1 820p 1); B0 = 1

V3 B1 0 PWL(0 0 820p 0); B1 = 0
*V3 B1 0 PWL(0 0 5p 0 6p 1 820p 1); B1 = 1

V4 A2 0 PWL(0 0 820p 0) ; A2 = 0
*V4 A2 0 PWL(0 0 5p 0 6p 1 820p 1); A2 = 1

V5 A3 0 PWL(0 0 820p 0); A3 = 0
*V5 A3 0 PWL(0 0 5p 0 6p 1 820p 1); A3 = 1

V6 B2 0 PWL(0 0 820p 0); B2 = 0
*V6 B2 0 PWL(0 0 5p 0 6p 1 820p 1); B2 = 1

V7 B3 0 PWL(0 0 820p 0); B3 = 0
*V7 B3 0 PWL(0 0 5p 0 6p 1 820p 1); B3 = 1

V_dd Vcc 0 1

.control
run
.plot s0
.plot s1
.plot s2
.plot s3

.end
